【裁判字號】    98,簡上,428
【裁判日期】    980630
【裁判案由】    詐欺
【裁判全文】
臺灣桃園地方法院刑事判決             98年度簡上字第428號
上  訴  人
即  被  告  甲○○
                      樓之5
上列上訴人即被告因詐欺案件，不服本院於中華民國98年2 月10
日所為之98年度壢簡字第528 號第一審簡易判決（聲請案號：臺
灣桃園地方法院檢察署98年度偵字第260 號），提起上訴，本院
管轄之第二審合議庭判決如下：
    主  文
上訴駁回。
甲○○緩刑貳年。
    事實及理由
一、本案經本院審理結果，認第一審簡易判決認事用法及量刑均
    無不當，應予維持，並引用第一審判決書記載之事實、證據
    及理由（如附件）。
二、上訴意旨略以：上訴人即被告甲○○坦承本件幫助詐欺之犯
    行，但因與被害人達成民事和解，請求給予緩刑之機會（見
    98年度簡上字第428 號卷第31頁以下）等語。經查：
（一）原審經審理結果，認被告犯罪事證明確，因而適用刑法第
      30條第1 項前段、第2 項、第339 條第1 項、第41條第1
      項前段，刑法施行法第1 條之1 第1 項、第2 項前段等規
      定，並審酌被告明知詐騙行為猖獗，卻仍將自己所有之金
      融機構帳戶提供予不法份子使用，助長他人犯罪之風氣，
      並使不法份子易於逃避犯罪之查緝，嚴重破壞社會治安及
      造成被害人尋求救濟之困難，所為誠屬不該，且被告犯後
      之初猶否認犯行，亦難認確有悔意，惟念及被告無前科紀
      錄，有臺灣高等法院被告前案紀錄表1 份在卷可查，併考
      量本案被害人遭詐騙之金額等一切情狀，認原審量處被告
      有期徒刑3 月，並諭知以新臺幣1000元折算1 日為易科罰
      金之折算標準。經核其認事用法，均無違誤，量刑亦屬妥
      適，上訴人上訴尚無理由，應予駁回。
（二）本院復審酌上訴人審理時坦承犯行，並與告訴人達成民事
      和解，且經告訴人當庭表示原諒被告並同意給予緩刑之宣
      告乙節，業據告訴人當庭陳述明確（見審卷第30頁）。而
      被告前未曾受有期徒刑以上刑之宣告，有臺灣高等法院被
      告全國前案紀錄表在卷可稽，素行尚稱良好，且已與告訴
      人達成民事和解，本院認被告經此偵審程序，應知警惕而
      無再犯之虞，宣告之刑以暫不執行為適當，爰併予宣告緩
      刑2 年，以啟自新。
三、應適用之法律依據：
    刑事訴訟法第455 條之1 第1 項、第3 項、第368 條、第373
    條，刑法第74條第1 項第1 款。
本案經檢察官林安紜到庭執行職務。
中    華    民    國    98    年    6     月    30    日
                  刑事第一庭審判長法  官  曾淑華
                                  法  官  俞力華
                                  法  官  顧正德
以上正本證明與原本無異。
不得上訴。
                                  書記官  冒佩妤
中    華    民    國    98    年    7     月    6     日
附錄本件論罪科刑之法條：
中華民國刑法第339條
（普通詐欺罪）
意圖為自己或第三人不法之所有，以詐術使人將本人或第三人之
物交付者，處5 年以下有期徒刑、拘役或科或併科1 千元以下罰
金。
以前項方法得財產上不法之利益或使第三人得之者，亦同。
前二項之未遂犯罰之。


司法院資訊處製作；財團法人民間司法改革基金會備份。
